# 境外收入被代扣增值税

提问人：709046552 时间：2023-06-05 10:37:42
陈版，境外收入被代扣增值税，合同收入是 100 万元，实际收到 90 万元，那差额我要放到哪里呢

回答人：chenyiwei
建议参考该收入来源国的税法和会计处理惯例。如果在该国，增值税和中国一样是价外税，那么可以直接按被代扣后的不含税金额计量收入。